# 权益法核算确认的投资收益是否属于免税收入？

提问人：michaeltan 时间：2011-03-09 23:55:03
权益法核算确认的投资收益是不是免税收入？如果从税前利润中调减，那么是暂时性差异还是永久性差异？

回答人：chenyiwei
由于会计和税务的口径不同，所以不能笼统地说会计上权益法核算的投资收益是免税收入还是应税收入。这与投资方打算以何种方式（分回股利还是转让股权）收回该收益有关。
就权益法投资收益这一特定情形而言，讨论属于永久性差异还是暂时性差异并无太大意义（并且所得税会计准则中并无“永久性差异”的概念）。是否需就此确认递延所得税负债的问题，请参阅《企业会计准则第 18 号——所得税》第十二条的规定。